臺灣士林地方法院民事簡易判決
111年度士簡字第468號
原      告  陳昌齡
被      告  陳志澐
居新北市○○區○○路000號12樓
訴訟代理人  鄭智元
上列當事人間請求侵權行為損害賠償事件，本院於民國111年4月
21日言詞辯論終結，判決如下：
    主  文
被告應給付原告新臺幣陸拾玖萬陸仟肆佰肆拾陸元，及自民國一
百一十一年三月九日起至清償日止，按週年利率百分之五計算之
利息。
原告其餘之訴駁回。
訴訟費用新臺幣貳萬柒仟伍佰參拾貳元，其中新臺幣柒仟壹佰陸
拾捌元由被告負擔，餘由原告負擔。
本判決原告勝訴部分得假執行。
原告其餘假執行之聲請駁回。
    事實及理由
一、原告起訴主張：被告於民國109年2月18日下午2時46分許，
    駕駛車牌號碼000-0000號自用小客車，於臺北市○○區○○路00
    0巷○○○路○○路000號停車場入口處，撞損原告所有並為駕駛
    之車牌號碼000-000號普通重型機車（下稱系爭車輛），系
    爭車輛因而受損，更致原告受有右側腓骨外踝位移閉鎖性骨
    折、右側膝部擦傷、右側小腿擦傷等傷害，需持續復健治療
    ，原告因而受有醫療費用新臺幣（下同）1萬9,390元、看護
    費用13萬2,000元、就醫交通費用8萬5,080元、系爭車輛修
    理費7,700元、藥品費657元、影印費12元等損失，且原告因
    本件事故受有傷害，無法謀職工作，受有26個月之工作損失
    ，而依據原告之年紀、經歷、職位，原告每月薪資應有4萬9
    ,178元，故原告受有工作損失127萬8,628元，又原告因本件
    事故所受之傷害，已經造成原告勞動力有9％減損，算至至12
    1年1月1日（原告滿65歲）止，以每月薪資4萬9,178元，依
    霍夫曼係數計算，原告得向被告請求勞動力減損40萬1,640
    元，爰請求被告賠償上述損害，併因本件事故所造成原告精
    神上痛苦，請求精神慰撫金75萬元等語，並聲明：1.被告應
    給付原告267萬5,107元，及自本訴狀繕本送達之翌日起至清
    償日止，按週年利率5％計算之利息；2.原告願供擔保請准宣
    告假執行。
二、被告答辯略以：被告不爭執本件事故之過失責任，對於原告
    請求之醫療費用、交通費用、系爭車輛維修費、藥品、影印
    費亦不爭執，而看護費部分，被告不爭執看護日數，惟應以
    每日1,200元計算；又本件事故發生時，原告為待業中，原
    告薪資以每月4萬9,178元計算顯屬過高，且勞動力減損比例
    ，應以台大鑑定數額之中間值即7％計算等語，並聲明請求駁
    回原告之訴。 
三、法院得心證之理由：
　㈠按因故意或過失，不法侵害他人之權利者，負損害賠償責任 
    ；汽車、機車或其他非依軌道行駛之動力車輛，在使用中加
     損害於他人者，駕駛人應賠償因此所生之損害；不法毀損
    他 人之物者，被害人得請求賠償其物因毀損所減少之價額
    ，民法第184條第1項前段、第191條之2前段、第196條分別
    定有明文。再按物被毀損時，被害人除得依民法第196條請
    求賠償外，並不排除民法第213條至第215條之適用；依民法
    第196 條請求賠償物被毀損所減少之價額，得以修復費用為
    估定之標準，但以必要者為限。
　㈡經查，原告主張之事實，已據提出與所述相符之車險保單查
    詢列印資料、行車執照、道路交通事故當事人登記聯單、估
    價單、照片、統一發票等件為證，並經本院依職權調取本件
    交通事故現場圖、調查報告表、現場照片等資料查核明確，
    被告亦不爭執其之過失責任，應認原告之主張為真實。從而
    ，原告本於上開法律規定，請求被告賠償所受之損害，應屬
    有據。
　㈢以下審酌金額：
　1.醫療費用1萬9,390元、交通費用8萬5,080元、藥品費657元
    、影印費12元、系爭車輛維修費用7,700元部分：原告此部
    分之請求，經其提出診斷證明書、醫療費用證明彙總、醫療
    費證明單、統一發票、維修估價單等件為證，且此部分被告
    均不爭執（見本院卷第121頁），應予准許。 
　2.看護費用13萬2,000元部分：按親屬間之看護，縱因出於親
    情而未支付該費用，然其所付出之勞力，顯非不能以金錢為
    評價，此種基於身分關係之恩惠，自不能加惠於加害人，而
    應比照一般看護情形，認被害人受有相當看護費之損害，命
    加害人賠償，始符民法第193條第1項所定「增加生活上需要
    」之意旨（最高法院89年度台上字第1749號判決意旨參照）
    。本件原告主張請求被告應給付以每日2,200元計算合計60
    日之看護費用，有提出新光吳火獅紀念醫院診斷證明書為證
    ，被告就看護日數之部分不爭執，惟抗辯每日看護費應以1,
    200元計算等情。經查，原告雖未另僱請看護而由原告之兄
    照護，然參照前述說明，原告仍得請求此部分相當於看護費
    之損害，而依現今社會一般全日照護病患之市場行情，認原
    告請求以每日2,200元計算看護費用，核與目前社會聘請專
    人看護之費用相當，是原告請求被告給付合計60日之看護費
    用13萬2,000元（計算式：60×2,200=132,000），應屬有據
    。
　3.工作損失127萬8,628元部分：按損害賠償，除法律另有規定
    或契約另有訂定外，應以填補債權人所受損害及所失利益為
    限。依通常情形，或依已定之計劃、設備或其他特別情事，
    可得預期之利益，視為所失利益，民法第216條訂有明文；
    本件事故發生時，原告自承其自108年9月起即為待業中狀態
    ，並無證據證明原告有任何確定預定任職之計畫，而原告所
    主張其每月應有4萬9,178元之薪資收入，僅係勞動部調查各
    業受僱員工經常薪資之數額（見本院卷第119-121頁之查詢
    畫面），不能表示原告將來必定會有此收入，則本於無損害
    無賠償之理，原告並無受有任何工作上損害，自不能請求被
    告予以賠償，因此原告此部分之請求，並無理由，應予駁回
    。 
　4.勞動力減損40萬1,640元部分：
　⑴原告雖請求以每月4萬9,178元為基數計算勞動力減損數額，
    然此數額係勞動部調查各業受僱員工經常薪資之數額，不能
    表示原告將來必定會有此收入，原告就可獲得此等款項亦未
    提出任何舉證，應認本件勞動力減損應以111年之法定最低
    薪資即每月2萬5,250元為認定。
　⑵原告因本件事故所受之傷害，而減損其勞動能力，業經臺大
    醫院醫師診斷略以：依據本院骨科、新光吳火獅紀念醫院之
    就醫資料，輔以臺大醫院職業醫學科門診病史（含工作經歷
    、內容等職業史）詢問，於使用與受囑託而為鑑定相同之評
    估方法後，可得其勞動能力減損比例介於5％至9％，有臺大醫
    院診斷證明書在卷可查（見本院卷第34頁），而之所以有前
    述減損之比例範圍，顯係因原告將來復原情形，依個人復健
    結果尚有不確定性，故以一定範圍作為預測，本院既無從確
    信將來之狀況，僅能依現有事為斷，參以原告於本院稱：（
    問：目前復原情形為何？）醫生口頭跟我說有進步，但還是
    要繼續復健等語（見本院卷第118頁），再佐以本件卷內最
    近之診斷證明書即由新光吳火獅紀念醫院醫師所開立之診斷
    證明書載：病患於111年3月14日至門診復健科就診，目前建
    議避免過長距離行走及過度負重行走，後續建議持續復健治
    療，可見原告目前勞動能力雖未見突破性之改善，然亦無超
    乎預期之退步，於此情形，本院認勞動力減損應以中間值即
    7％作為計算，以原告自不能工作期間即109年2月18日起（因
    本件並無核給前述不能工作期間之工作損失，則勞動力減損
    期間應自事發當日起算）至原告屆滿65歲退休之日即121年1
    月1日止，是以原告每年薪資損失2萬1,210元（計算式：25,
    250×12×0.07=21,210），依霍夫曼式計算法扣除中間利息（
    首期給付不扣除中間利息）核計其金額為新臺幣20萬1,607
    元【計算方式為：21,210×8.00000000+(21,210×0.00000000
    )×(9.00000000-0.00000000)=201,606.00000000000。其中8
    .00000000為年別單利5%第11年霍夫曼累計係數，9.0000000
    0為年別單利5%第12年霍夫曼累計係數，0.00000000為未滿
    一年部分折算年數之比例(317/365=0.00000000)。採四捨五
    入，元以下進位】，原告之請求於此範圍內，為有理由，應
    予准許，逾此範圍，為無理由，應予駁回。
　5.按精神慰撫金之多寡，應斟酌雙方之身分、地位、資力與加
    害之程度及其他各種情形核定相當之數額。其金額是否相當
    ，自應依實際加害情形與被害人所受之痛苦及雙方之身分、
    地位、經濟狀況等關係決定之，最高法院96年度台上字第51
    3號判決意旨同此見解。爰審酌原告所受傷勢輕重，並斟酌
    兩造自敘之學、經歷、家庭及經濟狀況（見本院卷第118頁
    ），再考量本院依職權所查詢之兩造109 年度財稅資料等一
    切情狀後，認原告請求被告賠償精神慰撫金75萬元，尚屬過
    高，認為原告請求精神上之損害賠償以25萬元為適當，逾此
    範圍之請求，即非有據。
　6.給付無確定期限者，債務人於債權人得請求給付時，經其催
    告而未為給付，自受催告時起，負遲延責任；其經債權人起
    訴而送達訴狀，或依督促程序送達支付命令，或為其他相類
    之行為者，與催告有同一之效力；遲延之債務，以支付金錢
    為標的者，債權人得請求依法定利率計算之遲延利息；應付
    利息之債務，其利率未經約定，亦無法律可據者，週年利率
    為百分之5，民法第229條第2項、第233條第1項前段、第203
    條分別有明文規定。本件原告對被告之損害賠償請求權，為
    無確定期限之給付，揆之前揭說明，原告就上揭金額得主張
    自本件起訴狀繕本送達翌日即111年3月9日起至清償日止，
    按週年利率5％計算之利息。
四、從而，原告請求被告給付69萬6,446元（計算式：19,390+85
    ,080+657+12+7,700+1320,000+201,607+250,000=696,446）
    及自起訴狀繕本送達之翌日即111年3月9日起至清償日止，
    按週年利率5％計算之利息，為有理由，應予准許，逾此範圍
    之請求，則無理由，應予駁回。
五、本件原告勝訴部分係就民事訴訟法第427條第1項適用簡易程
    序所為被告敗訴之判決，依民事訴訟法第389條第1項第3款
    規定，應依職權就原告勝訴部分宣告假執行，原告假執行之
    聲請，不另准駁，至原告敗訴部分，其假執行之聲請即失所
    附麗，應併予駁回，附此敘明。 
六、訴訟費用負擔之依據：民事訴訟法第79條。 依職權確定訴
    訟費用額為27,532元（第一審裁判費），由被告負擔7,168
    元，餘由原告負擔。
中　　華　　民　　國　 111　　年　　5 　　月　　 5　　日
                  士林簡易庭法  官  陳紹瑜 
以上正本係照原本作成。
如不服本判決，應於判決送達後20日內，向本院提出上訴狀並應
記載上訴理由，如於本判決宣示後送達前提起上訴者，應於判決
送達後20日內補提上訴理由書（須附繕本）。             
中　　華　　民　　國　 111　　年　　5 　　月　　 5　　日
                             書記官 麥毅婷